【裁判字號】    89,易,266
【裁判日期】    890215
【裁判案由】    賭博
【裁判全文】
臺灣板橋地方法院刑事判決                          八十九年度易字第二六六號
    公  訴  人  臺灣板橋地方法院檢察署檢察官
    被      告  甲○○
    選任辯護人  姜禮增律師
    被      告  乙○○
    選任辯護人  簡長順律師
右列被告因賭博案件，經檢察官提起公訴 (八十八年度偵字第一一七九三號），本院
判決如左：
    主  文
甲○○連續意圖營利，聚眾賭博，累犯，處有期徒刑貳年陸月，併科罰金壹佰伍拾萬
元，罰金如易服勞役，以罰金總額與陸個月之日數比例折算。扣案之簽單壹批、帳冊
伍本、傳真機貳台、電話機貳台、行動電話肆支、錄音機貳台、錄音帶參捲、電腦壹
組、計算機壹台、空白簽單拾伍張、空白支票壹本、支票參拾張、本票貳張、匯款單
貳拾貳張、存摺參拾本、印章壹拾肆顆、金融卡肆張沒收。
乙○○無罪。
    事  實
一、甲○○於民國八十六年間因賭博案件，經台灣台北地方法院判處有期徒刑六月確
    定，嗣於八十六年七月十五日易科罰金執行完畢，竟不知悔改，自八十七年四月
    間起至八十八年五月七日警方查獲時止，基於意圖聚眾賭博營利之概括犯意，在
    台北縣板橋市○○路○段二八０號八樓之六號租屋處，提供作為公眾得出入之場
    所，經營職業棒球簽賭站，以設置電腦網際網路提供台灣及美國職業棒球比賽訊
    息，以電話傳真機傳真開盤資料，並以行動電話及電話為聯絡工具，提供不特定
    賭客，以職業棒球比賽輸贏，分下注單場輸贏（台灣職棒每支下注金額新台幣【
    下同】一千元至五萬元；美國場每支下注金額五千元至十萬元不等）理賠一倍賭
    金；下注三星輸贏（任選三隊，每支下注金額一萬元至三萬元，若三隊全勝則贏
    賭），押中贏取下注金額六倍賭金；下注四星輸贏（任選四隊，每支下注金額一
    千元至三萬元不等，若四隊全勝則贏賭），押中贏取下注金額十三倍之賭金等方
    式，與不特定賭客對賭財物，甲○○除與不特定賭客對賭外，並向賭客抽取百分
    之五之抽頭金，計每月下注金額約有一千餘萬元，甲○○自其中抽頭約五十萬餘
    元，期間賭資金額共達約一億元，甲○○從中抽取利益共計約五百萬餘元。嗣於
    八十八年五月七日十八時許，經警方在台北縣板橋市○○路○段二八０號八樓之
    六號，當場查獲甲○○與綽號「滷、柯傑、東、冠、王來、傅、寶哥、斗六雄、
    士全、永發、嘉春、遠、清輝、博窄、屏東、景川」等人及不特定人對賭財物之
    簽單一批、帳冊五本，及供下賭使用之傳真機二台、電話機二台、行動電話四支
    、錄音機二台、錄音帶三捲、電腦一組、計算機一台、空白簽單十五張、空白支
    票一本、支票三十張、本票二張、匯款單二十二張、存摺三十本、印章十四顆、
    金融卡四張、自動付款機明細表二十張、電話帳單七張。
二、案經台北市政府警察局北投分局移送台灣板橋地方法院檢察署檢察官偵查起訴。
    理  由
甲、有罪部分：
一、右開事實，業據被告甲○○於警訊偵查及本院審理時坦承不諱，並扣有被告甲○
    ○與不特定人對賭財物之簽單一批、帳冊五本，及供下賭使用之傳真機二台、電
    話機二台、行動電話四支、錄音機二台、錄音帶三捲、電腦一組、計算機一台、
    空白簽單十五張、空白支票一本、支票三十張、本票二張、匯款單二十二張、存
    摺三十本、印章十四顆、金融卡四張、自動付款機明細表二十張、電話帳單七張
    等證物。本件事證明確，被告犯行洵堪認定。
二、核被告甲○○所為係犯刑法第二百六十六條第一項前段之普通賭博罪與第二百六
    十八條之意圖營利供給賭博場所及意圖營利聚眾賭博罪。又被告以一行為觸犯上
    開三罪名，係基於一個賭博犯意之決定，達成其一犯罪之數個舉動，應屬法律概
    念之一行為，其一行為觸犯上開三罪名，應依想像競合之規定，從一重之圖利聚
    眾賭博罪處斷。其前後多次犯行，時間緊接，犯罪構成要件相同，顯係基於概括
    犯意為之，為連續犯，應依刑法第五十六條規定，加重其刑。又被告於八十六年
    間因賭博案件，經台灣台北地方法院判處有期徒刑六月確定，嗣於八十六年七月
    十五日易科罰金執行完畢，此有台灣高等法院檢察署刑案紀錄簡覆表一件在卷可
    按，其於五年內再犯本件之罪，係累犯，應依累犯之規定遞加重其刑。爰審酌被
    告甲○○不知悛悔而再次經營職棒賭博，嚴重危害社會秩序及職棒體育運動之發
    展，及其犯罪之動機、目的、時間、賭資總金額高達億元以上之規模、手段、所
    生危害、品行、智識程度、犯罪後態度等一切情狀，量處如主文所示之刑，且審
    酌被告犯罪所得之利益（依被告於警訊所供高達新台幣五百萬元），爰依刑法第
    五十八條規定酌就被告犯罪所得利益範圍內，併科罰金一百五十萬元（即新台幣
    四百五十萬元），並諭知易服勞役之折算標準。
三、扣案之簽單一批、帳冊五本、傳真機二台、電話機二台、行動電話四支、錄音機
    二台、錄音帶三捲、電腦一組、計算機一台、空白簽單十五張、空白支票一本、
    支票三十張、本票二張、匯款單二十二張、存摺三十本、印章十四顆、金融卡四
    張，係被告甲○○所有供其與賭客下賭使用，均應依法宣告沒收。至扣案之自動
    付款機明細表二十張、電話帳單七張，與賭博犯罪無直接關係，爰不另為沒收之
    諭知。
乙、無罪部分：
一、公訴意旨略以：被告甲○○除自行經營上開職棒簽賭站外，遇有大筆金額簽賭下
    注，並轉向被告乙○○簽注，收取百分之一至百分之四不等之抽頭金，因認被告
    乙○○亦共同涉有刑法第二百六十六條第一項前段之普通賭博罪嫌與第二百六十
    八條之意圖營利供給賭博場所及意圖營利聚眾賭博罪嫌。
二、被告乙○○未於警訊或偵查中到案陳述，嗣於本院審理時辯稱：伊僅向被告甲○
    ○簽注下賭，是賭客而非主持賭博，因伊下注金額較大，被告甲○○向伊收取的
    佣金較少而已云云。
三、按犯罪事實應依證據認定之，無證據不得推定其犯罪事實，刑事訴訟法第一百五
    十四條定有明文，又事實之認定，應憑證據，如未能發現相當證據，或證據不足
    以證明，自不能以推測或擬制之方法，以為裁判基礎。又按共同被告所為不利於
    己之陳述，固得採為其他共同被告犯罪之證據，但此項不利之陳述須無瑕疵可指
    ，且就其他方面調查又與事實相符者，始得採為其他共同被告論罪科刑之證據。
    經查，被告甲○○固於警訊中指稱：伊主持職棒簽注後，再轉給同行的「阿儒」
    真實姓名「乙○○」，如果他輸，就以百分之九十九賠簽注的人，如果他贏，以
    百分之九十六收取賭金，其餘由伊抽取等語（見偵查卷第九頁）。惟查，被告甲
    ○○嗣於偵查及本院審理時均一致否認有轉向被告乙○○簽賭之情，陳稱：乙○
    ○也是向伊簽注的賭客而已等語（見偵查卷第一二二頁及本院審理筆錄）。因共
    同被告甲○○前後所述不一，尚難僅以被告甲○○於警訊之一次指述即遽論被告
    乙○○亦有共同主持職棒簽賭之罪。此外，復查無其他積極確切之證據足資證明
    被告乙○○係被告甲○○之上游職棒賭博主持人，自應依法為其無罪判決之諭知
    。
據上論斷，應依刑事訴訟法第二百九十九條第一項前段，第三百零一條第一項、刑法
第五十六條、第二百六十六條第一項前段、第二百六十八條、第四十七條、第五十五
條、第四十二條第三項、第五十八條、第三十八條第一項第二款，罰金罰鍰提高標準
條例第一條前段，判決如主文。
本案經檢察官王文德到庭執行職務。
中      華      民      國    八十九    年      二      月     十五     日
                                      臺灣板橋地方法院刑事第二庭
                                          法  官  黃  惠  瑛
右正本證明與原本無異。
如不服本判決，應於判決送達後十日內，向本院提出上訴狀。
                                          書記官  張  志  華
中      華      民      國    八十九    年      二      月     十八     日
附錄本案論罪科刑法條全文
刑法第二百六十六條
在公共場所或公眾得出入之場所賭博財物者，處一千元以下罰金，但以供人暫時娛樂
之物為賭博者，不在此限。
當場賭博之器具與在賭檯或兌換籌碼處之財物，不問屬於犯人與否，沒收之。
刑法第二百六十八條
意圖營利，供給賭博場所或聚眾賭博者，處三年以下有期徒刑，得併科三千元以下罰
金。


司法院資訊處製作；財團法人民間司法改革基金會備份。
